【裁判字號】    92,易,1685
【裁判日期】    920715
【裁判案由】    賭博
【裁判全文】
臺灣臺中地方法院刑事判決                        九十二年度易字第一六八五號
    公  訴  人  臺灣臺中地方法院檢察署檢察官
    被      告  甲○○
                乙○○
右列被告等因賭博案件，經檢察官聲請簡易判決處刑（九十二年度偵字第九三六六號
），經本院沙鹿簡易庭認不得以簡易判決處刑，簽移依刑事庭依通常程序審理，本院
判決如左：
    主  文
甲○○、乙○○共同連續意圖營利，聚眾賭博，甲○○處有期徒刑陸月，併科罰金貳
萬元，乙○○處有期徒刑伍月，併科罰金壹萬元，以上有期徒刑如易科罰金，罰金如
易服勞役，均以參佰元折算壹日。扣案之傳真機參台、計算機肆台、六合彩簽注單壹
佰柒拾張、樂透簽注單參拾參張、帳單參拾捌張及規則倍數表貳張均沒收。
    事  實
一、甲○○與乙○○係夫妻，竟基於共同意圖營利之概括犯意，自民國九十二年四月
    間某日起至同年五月二日止，先後提供其等位於臺中縣大甲鎮○○路一五０巷八
    之五號住處之公眾得出入之場所，經營俗稱「六合彩」及未經申請核准之臺灣樂
    透賭博，聚集不特定多數人在該處簽賭下注並與之對賭。其中「六合彩」賭博方
    式共分二星、三星、四星、特別號及臺號四種，核對香港政府發行每星期二、四
    開獎之六合彩中獎號碼０１至４９重新編組之號碼賭博財物，每簽賭一組號碼賭
    資均為新臺幣（下同）一百元，賭客如果簽中二星可贏得五千七百元、簽中三星
    贏得五萬七千元、簽中四星贏得七十五萬元、簽中特別號贏得三千六百元、簽中
    臺號贏得九千元不等彩金；其中「臺灣樂透」方式則利用臺北銀行開獎號碼對獎
    ，號碼由０１至４２號，每期開出六個號碼及一個特別號，如簽中二個號碼，贏
    得四千二百元彩金，簽中三個號碼贏得三萬七千元彩金；如未中則賭資悉歸甲○
    ○、乙○○共同取得。嗣於九十二年五月二日十九時零五分許，經警持搜索票前
    往上址當場查獲甲○○、乙○○，並扣得其等所有供賭博所用之傳真機三台、計
    算機四台、六合彩簽注單一百七十張、樂透簽注單三十三張、帳單三十八張及規
    則倍數表二張。
二、案經臺中縣警察局督察室維新小組移由臺中縣警察局大甲分局報請臺灣臺中地方
    法院檢察署檢察官偵查起訴。
    理  由
一、訊據被告甲○○坦承右開犯罪事實不諱，核與證人即臺中縣警察局督察室維新小
    組保安隊警員丙○○於本院審理時證述情節相符，復有當場查扣之傳真機三台、
    計算機四台、六合彩簽注單一百七十張、樂透簽注單三十三張、帳單三十八張、
    規則倍數表二張扣案及相片、現場圖附卷可資佐證，足見被告甲○○自白確與事
    實相符。至被告乙○○雖矢口否認有與被告甲○○共同經營六合彩賭博之犯行，
    辯稱：伊自八十九年五月二十五日起，即在丁○○所開設之「臺中縣大安區肉品
    市場」代承銷人處理豬肉內臟洗滌工作，每日在晚上十二時至翌日凌晨三、四時
    下班，遇大日子則在下午四、五時去上班，如遇輪值則白天自早上十時至下午五
    、六時下班，如遇年節，則一直延到凌晨三、四時止，月薪約二萬五千元至二萬
    六千元左右，平日工作業已相當疲累，並無餘力再幫甲○○經營六合彩云云；被
    告甲○○亦辯稱查獲當日被告乙○○是要叫伊回家吃飯云云。惟查，據證人丙○
    ○於本院審理時具結證稱：伊等事先有去察看現場二至三次，發現查獲地點確實
    有經營六合彩情事，才向法院聲請核發搜索票，並於查獲當日前往搜索，當日十
    八時四十分許，伊等已事先埋伏於附近，查獲處之燈光頓時打開，伊等幾乎可以
    確定有人在內經營六合彩，且該處門口有養狗，伊等接近一看，該隻狗便大叫，
    被告二人在內有警覺，被告乙○○並攜帶簽注單走出工作室，伊等自從十八時四
    十分開始觀察時，就未看到有人進出該工作室等情。被告乙○○如僅單純吆喝被
    告甲○○返家吃飯，何故在警員勘查之二十餘分鐘期間均未離開返回其住處，足
    見被告乙○○確實有與被告甲○○共同經營賭博之嫌疑，而非僅單純吆喝被告甲
    ○○返家吃飯之舉。且經本院調取現場查扣之六合彩簽注單，明顯可以看出有二
    種不同筆跡，顯非同一人所為，如編號三、七、十一、二十三、二十四之「星」
    字，較屬一筆一劃地勾勒而出，與編號四、五、六、二十一之「星」字，於連結
    轉折時均迅速帶過、一體成形即有不同，而編號三、七、十一、二十三、二十四
    之「星」字均有共同特徵，編號四、五、六、二十一之「星」字亦均有相同特點
    。被告甲○○雖供稱該等筆跡全屬其一人所為，然經本院當庭命被告二人當庭書
    寫「２星、３星、４星、百號、全車、連、碰、這下面不要、這此４號不要、特
    天二」及０至９等阿拉伯數字，經當庭勘驗結果，被告乙○○所書寫之字跡與編
    號三、七、十一、二十三、二十四較為相像，與被告甲○○所書者並不相同。雖
    被告甲○○辯以其平日書寫字跡即有不同云云，而每個人書寫之字跡或因時間經
    過而可能有不同書寫方式，然於短時間密集書寫者則不致有太大變化，被告甲○
    ○直承經營賭博時間為九十二年四、五月間，經營時間不長復密接，且扣案之簽
    注單數量並非少數，任何人均可顯而易見地看出有該二種截然不同筆跡，足見部
    分扣得之簽注單應為被告乙○○所書無誤，並非被告甲○○獨力所為。被告乙○
    ○雖舉證人林朝明、張柱欲證明其有正當工作，並無閒暇可幫忙甲○○經營六合
    彩云云，然被告乙○○與甲○○係夫妻，平日同居一處，其所辯工作時間固然與
    證人即雇主林朝明、職員張柱所述大致相符，然被告乙○○並非獨自在外工作全
    然不返家者，且其工作時間多集中於晚上及凌晨，並非無餘力及時間可與被告甲
    ○○共同經營，且其確實分擔填載簽注單之構成要件行為，是其前開辯解及被告
    甲○○故為對被告乙○○有利之辯解，均為本院所不採信。被告乙○○有與被告
    甲○○共同經營六合彩、未經核准之臺灣樂透之犯行，亦堪認定。本件事證業臻
    明確，被告二人犯行至堪認定。
二、查臺中縣大甲鎮○○路一五０巷八之五號雖係住宅，惟既供不特定之多數人出入
    簽賭，自屬公眾得出入之場所。核被告二人意圖營利提供場所聚眾賭博，係犯刑
    法第二百六十八條意圖營利，供給賭博場所罪及意圖營利，聚眾賭博罪，與同法
    第二百六十六條第一項前段在公眾得出入之場所賭博財物罪。被告二人彼此間有
    犯意聯絡與行為分擔，為共同正犯。其等於當期香港六合彩開獎前之多次接續行
    為，均係當次意圖營利，供給賭博場所，及意圖營利，聚眾賭博，與在公眾得出
    入之場所賭博財物犯行之一部行為。而於每期開獎前接續行為中之意圖營利，供
    給賭博場所，及意圖營利，聚眾賭博，與公眾得出入之場所賭博財物，均係基於
    一個賭博犯意之決定，以達成同一犯罪之各個舉動，係一行為觸犯前開三罪名，
    屬想像競合犯，應從情節較重之意圖營利，聚眾賭博罪處斷。又被告二人所犯前
    開三罪，時間緊接，手段相同，所犯構成要件復相同，顯均係基於概括犯意反覆
    為之，為連續犯，應均依刑法第五十六條規定論以一罪，並均依法加重其刑。爰
    審酌被告二人不思以正當工作獲取財產，竟經營六合彩賭博、未經核准之臺灣樂
    透，供人簽賭財物，以從中獲取不法利益，助長社會僥倖心理，使人廢時失業，
    易趨於遊惰，影響正常之社會經濟活動，暨考以其等犯罪動機、目的、手段，及
    被告乙○○平日即在肉品市場工作，尚有正當職業，本案應係被告甲○○主導經
    營，及被告甲○○犯後坦承犯行，被告乙○○則飾詞否認犯行等一切情狀，分別
    量處如主文所示之刑，並分別諭知易科罰金及易服勞役之折算標準。至扣得之傳
    真機三台、計算機四台、六合彩簽注單一百七十張、樂透簽注單三十三張、帳單
    三十八張及規則倍數表二張，均為被告二人供賭博所用之物，被告甲○○於本院
    審理時復供承均為其所有，均依刑法第三十八條第一項第二款規定宣告沒收。
據上論斷，應依刑事訴訟法第四百五十二條、第二百九十九條第一項前段，刑法第二
十八條、第五十六條、第二百六十六條第一項前段第二百六十八條、第五十五條、
第四十一條第一項前段、第四十二條第二項、第三十八條第一項第二款，罰金罰鍰提
高標準條例第一條前段、第二條，判決如主文。
中      華      民      國      九十二      年      七  月      十五    日
                                        法  官  賴妙雲
右正本證明與原本無異。
如不服本判決，應於送達後十日內向本院提出上訴狀 （須附繕本） ，上訴於台灣高
法院台中分院。
                                        書記官
中      華      民      國      九十二      年      七  月    十五    日
附錄論罪科刑法條
刑法第二百六十六條、第二百六十八條
第  266 條  在公共場所或公眾得出入之場所賭博財物者，處一千元以下罰金。但以
            人暫時娛樂之物為賭者，不在此限。
            當場賭博之器具與在賭檯或兌換籌碼處之財物，不問屬於犯人與否，沒
            之。
第  268 條  意圖營利，供給賭博場所或聚眾賭博者，處三年以下有期徒刑，得併科
            千元以下罰金。


司法院資訊處製作；財團法人民間司法改革基金會備份。
